---
title: "project methods"
output: html_document
---

```{r setup, include=FALSE}
knitr::opts_chunk$set(echo = TRUE)
```

Загрузка библиотек:
```{r}
library(dplyr)
library(stringr)
library(readr)
```


Данные взяты по ссылке: https://www.kaggle.com/datasets/CooperUnion/anime-recommendations-database?resource=download

Загрузка данных:
```{r}
rating <- read_csv("data/anime/rating.csv")
anime <- read_csv("data/anime/anime.csv")
```

В этих данных огромное количество наблюдений. Число записей об оценках пользователей:
```{r}
nrow(rating)
```
Количество аниме:

```{r}
nrow(anime)
```

Выделим количество пользователей:
```{r}
unique_users = unique(rating$user_id)
length(unique_users)
```

Пользователей в этих данных более 73 тысяч. Оставлю для дальнейшего анализа только 10000.

```{r}
sample_users = unique_users %>% sample(10000)
```

Оставлю записи только о выбранных пользователях

```{r}
sample_rating = rating %>% filter(user_id  %in% sample_users)
nrow(sample_rating)
```
Соединю оценки и описание аниме:

```{r}
sample_anime = anime %>% inner_join(sample_rating, by="anime_id")
```

Выберу колонку с жанрами аниме:

```{r}
genres = sample_anime %>% select(genre, anime_id) %>% unique()
genres
```

На данном этапе жанры написаны одной строкой через запятую, это не подходит для дальнейшего анализа. Данные необходимо преобразовать.

```{r}
library(tidytext)
library(quanteda)

# преобразую строку с жанрами в отдельные токены

data <- genres %>% na.omit() %>% 
    unnest_tokens(word, genre, token = 'regex', pattern=", ")  %>%
    count(anime_id, word) %>%
    cast_dfm(anime_id, word, n) %>% convert(to = "data.frame")

# переименую колонку 
data = rename (data, "anime_id" = doc_id)

# переписываю данные в подходящий формат
sample_anime$anime_id = as.character(sample_anime$anime_id)

# соединяю информацию о жанрых с исходными данными
sample_anime = sample_anime %>% inner_join(data, by = "anime_id")

# убираю записи, в которых рейтинг -1, это значит что пользователь просмотрел, но не оценил аниме. Такие записи мне не нужны
anime_final = sample_anime %>% select(-genre) %>% rename( "rating_total" = "rating.x", "rating_user" = "rating.y") %>% filter(rating_user != -1)
```


В итоге получились такие данные:
```{r}
anime_final
```
Количество наблюдений:
```{r}
nrow(anime_final)
```
Количество переменных:
```{r}
ncol(anime_final)
```

Записываю данные:

```{r}
#write.csv(anime_final, "anime_final_sysAn.csv")
```


```{r}
anime_only = anime_final %>% select(-user_id, -members, -rating_user) %>% unique()
```
```{r}
anime_top = anime_only %>% filter(rating_total>=8)
```



```{r}
rating_only = anime_final %>% select(anime_id, user_id, rating_user)
```


```{r}
#write.csv(rating_only, "rating_only.csv")
```


